---
title: "Imputación de valores perdidos manual + missForest"
author: "Alejandro Pérez Lara"
date: "15/1/2022"
output: html_document
---

```{r setup, include=FALSE}
knitr::opts_chunk$set(echo = TRUE)
```

## Cargamos las librerias


```{r }
library(ISLR)
library(plyr)
library(moments)
library(nortest)
library(MASS)
library(kknn)
library(class)
library(readxl)
library(tidyverse)
library(mice)
library(VIM)
library(caret)
library(rpart)
library(ggplot2)
library(ggpubr)
library(missForest)
```
## Cargamos los datos

```{r }
train = read.csv("training_set_features.csv")
test = read.csv("test_set_features.csv")
train_labels = read.csv("training_set_labels.csv")
```

Unimos los datos
```{r }
datos=rbind(train,test)
```

Eliminar la columna número 1
```{r }
datos = datos[,-1]
```


```{r }
head(datos)
```

Asignamos los NA
```{r }
datos$education[datos$education == ""] <- NA
datos$income_poverty[datos$income_poverty == ""] <- NA
datos$marital_status[datos$marital_status == ""] <- NA
datos$rent_or_own[datos$rent_or_own == ""] <- NA
datos$employment_status[datos$employment_status == ""] <- NA
datos$employment_industry[datos$employment_industry == ""] <- NA
datos$employment_occupation[datos$employment_occupation == ""] <- NA
```

Ahora vamos a visualizar los valores NA para cada variable:
```{r }
 aggr_plot <- aggr(datos, col=c('blue','red'), numbers=TRUE,sortVars=TRUE, labels=names(datos), cex.axis=.7, gap=3,
                   ylab=c("Histogram of missing data","Pattern"))
```

Observamos los datos que son NA en las variables employment_industry y employment_occupation.
```{r }
length(which(is.na(datos$employment_industry)))
```


```{r }
length(which(is.na(datos$employment_occupation)))
```
Vemos cuantos de estos datos son NA debido a que en employment_status la persona se encuentra desempleada o fuera de la fuerza laboral:
```{r }
length(which(is.na(datos$employment_industry) & datos$employment_status == "Not in Labor Force"))
```


```{r }
length(which(is.na(datos$employment_industry) & datos$employment_status == "Unemployed"))
```

Vemos que la mayoría de datos perdidos para esta variable se deben a que esas personas no se encuentran trabajando. Vamos a ver si ocurre lo mismo para employment_occupation:
```{r }
length(which(is.na(datos$employment_occupation) & datos$employment_status == "Not in Labor Force"))
```


```{r }
length(which(is.na(datos$employment_occupation) & datos$employment_status == "Unemployed"))
```
Tenemos una situación similar para ambas variables por lo que vamos a imputarlas manualmente indicando en ambas si esta desempleado o no se encuentra en la fuerza laboral.

```{r }
datos$employment_industry[which(is.na(datos$employment_industry) & datos$employment_status == "Not in Labor Force")] = "Not in Labor Force"
```


```{r }
datos$employment_industry[which(is.na(datos$employment_industry) & datos$employment_status == "Unemployed")] = "Unemployed"
```


```{r }
datos$employment_occupation[which(is.na(datos$employment_occupation) & datos$employment_status == "Not in Labor Force")] = "Not in Labor Force"
```


```{r }
datos$employment_occupation[which(is.na(datos$employment_occupation) & datos$employment_status == "Unemployed")] = "Unemployed"
```

Vemos los valores perdidos que quedan:
```{r }
length(which(is.na(datos$employment_occupation)))
```


```{r }
length(which(is.na(datos$employment_industry)))
```
Visualmente:

```{r }
 aggr_plot <- aggr(datos, col=c('blue','red'), numbers=TRUE,sortVars=TRUE, labels=names(datos), cex.axis=.7, gap=3,
                   ylab=c("Histogram of missing data","Pattern"))
```


```{r }
head(datos)
```
Ahora vamos a imputar los valores perdidos de la variable health_insurance que determina si esa persona tiene un seguro de salud o no.

El primer criterio para determinar si alguien tiene seguro médico o no va a ser la edad y vamos a imputar un 1 (tiene seguro médico) a todas las personas mayores de 65 años, esto se debe a que estan personas tiene a su disposición el seguro [Medicare](https://es.wikipedia.org/wiki/Medicare) por ser mayores de 65 años.

```{r }
length(which(is.na(datos$health_insurance) & datos$age_group == "65+ Years"))
```


```{r }
datos$health_insurance[which(is.na(datos$health_insurance) & datos$age_group == "65+ Years")]=1
```




```{r }
aggr_plot <- aggr(datos, col=c('blue','red'), numbers=TRUE,sortVars=TRUE, labels=names(datos), cex.axis=.7, gap=3,
                   ylab=c("Histogram of missing data","Pattern"))
```
Hemos reducido considerablemente pero todavía quedan muchos valores perdidos. El criterio que vamos a utilizar a continuación es el de la renta porque a partir de lo que observamos en los [datos](https://www.cdc.gov/nchs/data/nhis/earlyrelease/insur201006.pdf) tenemos que solo un $10\%$ de las personas que son pobres no tienen seguro además observamos en los datos que muchas personas que carecen de seguro, un $52\%$ se encuentran desempleadas y a todo esto tenemos que añadir que los datos son del 2009 por lo que no existía la obligatoriedad de tener un seguro debido a que no se había implatado el programa [Obamacare](https://es.wikipedia.org/wiki/Ley_del_Cuidado_de_Salud_a_Bajo_Precio).


Imputamos un 1 a todas aquellas personas con rentas superiores a 75000\$

```{r }
datos$health_insurance[which(is.na(datos$health_insurance) & datos$income_poverty == "> $75,000")]=1
```
Ahora vamos a realizar una imputación aleatoria a la gente que se encuentra desempleada donde el $52\%$ recibirán un 0 y el resto 1 en la variable health_insurance

```{r }
length(which(is.na(datos$health_insurance) & datos$employment_status == "Unemployed" ))*0.52
```


```{r }
datos$health_insurance[sample(which(is.na(datos$health_insurance) & datos$employment_status == "Unemployed" ),515,replace=FALSE)] = 0
```


```{r }
datos$health_insurance[which(is.na(datos$health_insurance) & datos$employment_status == "Unemployed" )] = 1
```

Vamos a hacer lo mismo para la gente que no se encuentra en la fuerza laboral, lo que ocurre es que aquí solo el $20\%$ se encuentra sin seguro
```{r }
length(which(is.na(datos$health_insurance) & datos$employment_status == "Not in Labor Force" ))*0.2
```


```{r }
datos$health_insurance[sample(which(is.na(datos$health_insurance) & datos$employment_status == "Not in Labor Force" ),643,replace=FALSE)] = 0
```


```{r }
datos$health_insurance[which(is.na(datos$health_insurance) & datos$employment_status == "Not in Labor Force" )] = 1
```

Visualizamos los datos perdidos:
```{r }
aggr_plot <- aggr(datos, col=c('blue','red'), numbers=TRUE,sortVars=TRUE, labels=names(datos), cex.axis=.7, gap=3,
                   ylab=c("Histogram of missing data","Pattern"))
```


```{r }
dim(datos)
datos = lapply(datos[,1:34],as.factor)

datos = as.data.frame(datos)
str(datos)
```
Usamos missForest para imputar los datos:

```{r }
datos_missForest = missForest(datos)
```


```{r }
datos_missForest = datos_missForest$ximp
```

```{r }
write.csv(datos_missForest,"datos_manual+missForest.csv",row.names=FALSE)
```

