---
title: "Preprocesamiento2"
author: "Laura Antequera Pérez"
date: "2/1/2022"
output: pdf_document
---

```{r setup, include=FALSE}
knitr::opts_chunk$set(echo = TRUE)
```

## Preprocesamiento

```{r message=FALSE, warning=FALSE, include=FALSE}
library(dplyr)
library(mice)
library(caret)
library(purrr)
library(mice)
library(ROSE)
library(caret)
library(naivebayes)
library(GoodmanKruskal)
```

En primer lugar cargaremos los datos disponibles para entrenamiento:
```{r}
df <- read.csv("training_set_features.csv")

glimpse(df)
```


Analizamos cuántos *missing values* tenemos por cada variable de nuestro conjunto de datos. Y le prestaremos especial atención a las variables de tipo `char` con comillas vacias.
```{r}
#hay filas con NA:
any(!complete.cases(df))

#En total:
sum(!complete.cases(df))

map_dbl(df, .f = function(x){sum(is.na(x))})

map_lgl(df, .f = function(x){any(!is.na(x) & x == "")})

```

Indicamos que las comillas vacías son *missing values*:
```{r}
df$education[df$education == ""] <- NA
df$income_poverty[df$income_poverty == ""] <- NA
df$marital_status[df$marital_status == ""] <- NA
df$rent_or_own[df$rent_or_own == ""] <- NA
df$employment_status[df$employment_status == ""] <- NA
df$employment_industry[df$employment_industry == ""] <- NA
df$employment_occupation[df$employment_occupation == ""] <- NA

map_dbl(df, .f = function(x){sum(is.na(x))})
```

Como todas nuestras variables predictivas son categóricas convertimos cada una de ellas a `factor`.
```{r}
df <-lapply(df[,1:36],as.factor)
glimpse(df)
```

Cargamos también el dataset de las etiquetas del conjunto de entrenamiento
```{r}
#cargamos labels
label <- read.csv("training_set_labels.csv")
glimpse(label)
```

Unimos el conjunto de entrenamiento y el de las etiquetas.
```{r}
# train + label
joined_df = merge(df,label)
joined_df <- joined_df[,-1]
```

Usaremos la medida *Kruskal y Goodman* para estudiar la fuerza de la asociación de todas las variables categóricas dos a dos. 
```{r}
GKmatrix1<- GKtauDataframe(joined_df)
#plot(GKmatrix1, corrColors = "purple2")
```
Observamos que entre las variables predictivas no hay ninguna que tenga un coeficiente *tau* elevado, es decir, una asociación fuerte. Por tanto, no tenemos ninguna variable predictiva que se pueda predecir a partir de otra. Por otro lado, podemos nombrar las variables que presentan una asociación muy débil con las variables respuesta:

+ `behavioral_antiviral_meds` (columna 3)

+ `behavioral_avoidance` (columna 4)

+ `behavioral_face_mask` (columna 5)

+ `behavioral_large_gatherings`(columna 6)

+ `behavioral_outside_home` (columna 7)

+ `child_under_6_months` (columna 13)

+ `education` (columna 23)

+ `sex` (columna 25)

+ `income_poverty` (columna 26)

+ `marital_status` (columna 27)

+ `hhs_geo_region` (columna 30)

+ `census_msa` (columna 31)

+ `household_adults` (columna 32)

Estás podrán ser candidatas a eliminarse de nuestro conjunto de datos para ejecutar el algoritmo de clasificación seleccionado. 


En este guión, para la imputación de *NA* usaremos el método *random forest* (parámetro `method='rf'`).  Una opción también sería eliminar las tres variables que hemos observado que tienen más del $40$% de *missing values* junto con la variable `respondent_id`.
```{r}
#joined_df <- joined_df[,-c(15,34,35)]
imputed_Data = mice(joined_df, m=5, maxit = 5, method = 'rf', seed = 500)
data <- complete(imputed_Data)

map_dbl(data, .f = function(x){sum(is.na(x))})
```



Recordemos del guión *Preprocesamiento1.Rmd* que las clases estaban desbalanceadas. Aplicamos **downsampling**, para esto tenemos que cargar el paquete `caret` y utilizar la funcion `DownSample()`. La funcion `downSample()` requiere 2 parametros, el primero es el conjunto de datos y el segundo la clase que nos interesa considerar para realizar el downsampling.
```{r}
data$h1n1_vaccine <- factor(data$h1n1_vaccine)
data$seasonal_vaccine <- factor(data$seasonal_vaccine)

data_balanc2 <-downSample(data,data$h1n1_vaccine)
data_balanc2 %>%group_by(h1n1_vaccine) %>% summarise(total=n())
data_balanc2 %>%group_by(seasonal_vaccine) %>% summarise(total=n())
```

Para el algoritmo de clasificación usaremos`data_balanc2` que se corresponde con los datos imputados (sin **NA**) y balanceados (usando la técnica **downsampling**).



